ACORDAO-COMPLETO-2339262

ACÓRDÃO DE RELAÇÃO

ACÓRDÃO DE RELAÇÃO 1356/2019 ATA 3/2019 - PRIMEIRA CÂMARA

Acórdão 1356/2019-TCU-Primeira Câmara
VISTOS, relatados e discutidos estes autos de Tomada de Contas Especial, instaurada pelo Ministério do Turismo, em razão de irregularidades na execução física e financeira do Convênio 943/2007, firmado com a Associação Brasileira das Empresas de Transporte Aéreo Regional - Abetar, para implementação do projeto intitulado "Guia Abetar 2008 II Edição - Viajante Aviação Regional".
Considerando a ocorrência de irregularidades de natureza fraudulenta em atos licitatórios e contratuais praticados na execução do convênio supramencionado, bem como a constatação de desvio de recursos em benefício do dirigente máximo da entidade convenente, viabilizado a partir de fraudes cometidas em atos licitatórios e contratuais que resultaram na contratação das empresas CH2 Comunicação Corporativa Ltda. - ME, Mercado Eventos Ltda.- ME, atual denominação de Mercado & Mercado Eventos Ltda. - ME, e Gráfica Nystag;
	Considerando a existência de Ação Civil Pública de Improbidade Administrativa 0004522-21.2013.403.6103, que se derivou do Inquérito Civil Público 1.34.014.000129/2011-96 (ICP 129/2011) , na qual se encontram caracterizadas diversas irregularidades de natureza fraudulenta que marcaram a execução dos convênios firmados com a Abetar, resultando em dano ao erário;
	Considerando a caracterização do abuso de direito na utilização da pessoa jurídica por parte dos sócios das empresas: CH2 Comunicação Corporativa Ltda. - ME, Mercado Eventos Ltda.- ME, atual denominação de Mercado & Mercado Eventos Ltda. - ME, e Gráfica Nystag, conforme instrução à peça 50;
	Considerando, por fim, a realização de pagamentos sem a regular liquidação da despesa, autorizados pelo dirigente máximo da Abetar, Apostole Lazaro Chryssafidis.
Os Ministros do Tribunal de Contas da União, reunidos em sessão da Primeira Câmara, ACORDAM, por unanimidade, com fundamento nos arts. 12, inciso II, e 47 da Lei 8.443/1992, c/c o art. 143 do Regimento Interno, em: (i) desconsiderar a personalidade jurídica das empresas CH2 Comunicação Corporativa Ltda. - ME (08.445.761/0001-69) , Mercado Eventos Ltda.- ME, atual denominação de Mercado & Mercado Eventos Ltda. - ME (08.911.731/0001-09) , e Gráfica Nystag (09.223.434/0001- 25) , para promover a responsabilização de seus dirigentes e sócios, Mariana de Oliveira Finco Chryssafidis (XXX.684.649-XX) e Andreas Lazaros Chryssafidis (XXX.915.078-XX) (da primeira empresa referida) , Alejandro Sigfrido Mercado Filho, (XXX.290.808-XX) , e Jordana Karen de Morais Mercado (XXX.920.358-XX) (da segunda empresa) e Anderson Gasparini (XXX.512.198-XX) , Reginaldo Gasparini (XXX.264.988-XX) e Edson Luiz de Souza (XXX.570.668-XX) (da terceira empresa mencionada) ; (ii) determinar a citação dos responsáveis, conforme proposto pela unidade instrutora (peça 50) ; e (iii) autorizar a Secex-TCE a proceder o traslado para os presentes autos das peças do TC Processo 000.887/2015-3 necessárias à instrução, em especial daquelas referentes aos documentos referentes à Ação Civil Pública 0004522-21.2013.4.03.6103 e ao Inquérito Civil Público n. 1.34.014.000129/2011-96, de acordo com os pareceres emitidos nos autos.
1. Processo TC-Processo 012.692/2017-4 (TOMADA DE CONTAS ESPECIAL) 
	1.1. Responsáveis: Alejandro Sigfrido Mercado Filho (XXX.290.808-XX) ; Anderson Gasparini (XXX.512.198-XX) ; Andreas Lazaros Chryssafidis (XXX.915.078-XX) ; Apostole Lazaro Chryssafidis (XXX.123.298-XX) ; Associação Brasileira das Empresas de Transporte Aéreo Regional - Abetar (05.086.765/0001-00) ; Atila Yurtsever (XXX.550.387-XX) ; Ch2 Comunicacao Corporativa Ltda - Me (08.445.761/0001-69) ; Edson Luiz de Souza (XXX.570.668-XX) ; Gráfica Nystag (09.223.434/0001-25) ; Jordana Karen de Morais Mercado (XXX.920.358-XX) ; Mariana de Oliveira Finco Chryssafidis (XXX.684.649-XX) ; Mercado Eventos Ltda - Me (08.911.731/0001-09) ; Reginaldo Gasparini (XXX.264.988-XX) 
	1.2. Órgão/Entidade: Entidades/órgãos do Governo do Distrito Federal
	1.3. Relator: Ministro Bruno Dantas
	1.4. Representante do Ministério Público: não atuou
	1.5. Unidade Técnica: Secretaria de Controle Externo de Tomada de Contas Especial (SecexTCE) .
	1.6. Representação legal: não há.
	1.7. Determinações/Recomendações/Orientações: não há.

Primeira Câmara

Alejandro Sigfrido Mercado Filho (XXX.290.808-XX); Anderson Gasparini (XXX.512.198-XX); Andreas Lazaros Chryssafidis (XXX.915.078-XX); Apostole Lazaro Chryssafidis (XXX.123.298-XX); Associação Brasileira das Empresas de Transporte Aéreo Regional - Abetar (05.086.765/0001-00); Atila Yurtsever (XXX.550.387-XX); Ch2 Comunicacao Corporativa Ltda - Me (08.445.761/0001-69); Edson Luiz de Souza (XXX.570.668-XX); Gráfica Nystag (09.223.434/0001-25); Jordana Karen de Morais Mercado (XXX.920.358-XX); Mariana de Oliveira Finco Chryssafidis (XXX.684.649-XX); Mercado Eventos Ltda - Me (08.911.731/0001-09); Reginaldo Gasparini (XXX.264.988-XX)

ACORDAO-COMPLETO-2438653

Acórdão 6322/2021 - Segunda Câmara

Segunda Câmara

BRUNO DANTAS

não há.

Não atuou

TOMADA DE CONTAS ESPECIAL (TCE)

Secretaria de Controle Externo de Tomada de Contas Especial (SecexTCE).